臺灣高等法院刑事判決
110年度上訴字第3789號
上  訴  人  臺灣新竹地方檢察署檢察官
被      告  楊燕輝


上列上訴人因被告傷害案件，不服臺灣新竹地方法院110年度訴
字第443號，中華民國110年9月28日第一審判決（起訴案號：臺
灣新竹地方檢察署110年度調偵字第51號），提起上訴，本院判
決如下：
    主  文
上訴駁回。
    事  實
本件犯罪事實與原判決書事實欄（茲引用起訴書如附件）之記載
相同，茲引用之。
    理  由
壹、審理範圍
    按刑事訴訟法第348條於民國110年6月16日修正，同年月18
    日施行，修正施行前該條規定「上訴得對於判決之一部為之
    （第1項）；未聲明為一部者，視為全部上訴。對於判決之
    一部上訴者，其有關係之部分，視為亦已上訴（第2項）」
    ，修正施行後規定「上訴得對於判決之一部為之（第1項）
    。對於判決之一部上訴者，其有關係之部分，視為亦已上訴
    。但有關係之部分為無罪、免訴或不受理者，不在此限（第
    2項）。上訴得明示僅就判決之刑、沒收或保安處分一部為
    之（第3項）」，同日修正施行之刑事訴訟法施行法第7條之
    13則規定「中華民國110年5月31日修正通過之刑事訴訟法施
    行前，已繫屬於各級法院之案件，於施行後仍適用修正前刑
    事訴訟法第348條規定；已終結或已繫屬於各級法院而未終
    結之案件，於施行後提起再審或非常上訴者，亦同」。本件
    被告楊燕輝經原審判決後，檢察官於110年12月28日提起上
    訴繫屬本院，有臺灣新竹地方法院110年12月24日新院嶽刑
    忠110訴443字第040924號函在卷可參（見本院卷第3頁），
    自應適用修正後之刑事訴訟法第348條。原審判處被告傷害
    罪，檢察官於本院審理程序中表示本案僅就量刑部分上訴（
    見本院卷第54頁），故本院以原審認定之犯罪事實及論罪為
    基礎，僅就原審判決量刑部分審理，先予敘明。
貳、上訴駁回理由
一、原審就被告楊燕輝量刑部分審酌：被告僅因細故與告訴人發
    生爭執，不思以理性方法解決，拉扯告訴人，致告訴人受有
    頭部外傷併腦震盪、左臉、左頸部及左肩鈍挫傷等傷害，且
    未賠償告訴人所受之損害或達成民事和解；復審酌被告犯後
    坦承犯行，態度尚可，兼衡被告有水電、冷氣之工作經歷，
    自陳家庭經濟狀況為小康、智識程度為專科畢業等一切情狀
    ，量處拘役40日，並諭知易科罰金之折算標準以新台幣（下
    同）1千元折算1日。
二、檢察官上訴意旨以：被告楊燕輝迄今仍矢口否認犯行，且尚
    未賠償告訴人楊宗仁，亦未有和解之誠意或反省之意。是原
    審判決就上開犯行之量刑，顯有過輕之處，請將原判決撤銷
    ，更為適當合法之判決等語。
三、按刑之量定，為求個案裁判之妥當性，法律賦予法院裁量之
    權，量刑輕重，屬為裁判之事實審法院得依職權自由裁量之
    事項，苟其量刑已以行為人之責任為基礎，並斟酌刑法第57
    條各款所列情狀，在法定刑度內，酌量科刑，如無偏執一端
    ，致明顯失出失入情形，上級審法院即不得單就量刑部分遽
    指為不當或違法。又量刑之輕重，係屬事實審法院得依職權
    自由裁量之事項，苟於量刑時，已依行為人之責任為基礎，
    並斟酌刑法第57條各款所列情狀，而未逾越法定範圍，又未
    濫用其職權，即不得遽指為違法（最高法院72年台上字第66
    96號判決要旨參照）。本件原審就被告量刑之責任基礎，已
    於原判決理由中詳為說明，並審酌本件犯罪之情節、被告家
    庭經濟狀況等一切情狀而為量刑，依整體觀察，本院認原審
    量刑尚屬妥適。至被告於原審為認罪之表示（見原審卷第60
    頁），於本院審理中雖否認告訴人身上之傷為其所造成，但
    仍承認有拉扯告訴人安全帽之帶扣，且表示願意賠償告訴人
    3萬元等語（見本院卷第54、55頁），犯後態度難謂惡劣。
    而告訴人就本件傷害案件，請求被告賠償39萬餘元，其中包
    括醫藥費3千元、眼鏡費1萬8千元、機車修理費1萬元、安全
    帽費3千八百元、慰撫金36萬元（見本院附民卷第9頁），堪
    認大部分請求賠償費用為慰撫金，惟此部分尚待民事法院酌
    定，且依告訴人請求慰撫金之金額高達醫藥費之120倍，似
    有過高，自難認被告未全額賠償即為犯後態度不良。檢察官
    指摘被告未與告訴人達成和解，原判決量刑過輕，請求撤銷
    原判，並無理由，應予駁回。
據上論斷，應依刑事訴訟法第368條、第373條，判決如主文。
本案經檢察官許大偉提起公訴，檢察官葉益發提起上訴，檢察官
朱婉綺到庭執行職務。
中　　華　　民　　國　　111 　年　　2 　　月　　23　　日
                  刑事第八庭  審判長法　官  陳世宗
                                    法　官  吳勇毅
                                    法　官  呂寧莉
以上正本證明與原本無異。
如不服本判決，應於收受送達後20日內向本院提出上訴書狀，其
未敘述上訴之理由者並得於提起上訴後20日內向本院補提理由書
（均須按他造當事人之人數附繕本）「切勿逕送上級法院」。
                                    書記官  賴資旻
中　　華　　民　　國　　111 　年　　2 　　月　　23　　日
附件：原判決認定犯罪事實
「楊燕輝於民國109年10月16日15時許，駕駛車輛搭載其妻邱香
妹、其妹楊美容，至新竹縣○○鎮○○里00鄰○○○00號楊美容住處，
楊燕輝下車後，與宗親楊宗仁發生口角，並遭楊宗仁辱罵髒話，
見楊宗仁騎乘機車起步離開之際，竟基於傷害人身體之犯意，自
楊宗仁背後，徒手拉扯楊宗仁所戴全罩式安全帽，致楊宗仁所戴
眼鏡掉落，因而受有頭部外傷併腦震盪、左臉、左頸部及左肩鈍
挫傷等傷害。」